臺灣高雄地方法院刑事判決　　　　　　　100年度易字第932號
公　訴　人　臺灣高雄地方法院檢察署檢察官
被　　　告　陳怡伶
選任辯護人　郭家駿律師
上列被告因傷害案件，經檢察官提起公訴（100 年度調偵字第30
7 號），本院判決如下：
    主  文
陳怡伶犯傷害罪，處拘役貳拾日，如易科罰金，以新臺幣壹仟元
折算壹日。
    事  實
一、陳怡伶於民國99年2 月13日5 時10分許，在高雄市鼓山區○
    ○○路359 號享溫馨KTV 內2 樓包廂外走廊遭數人打傷，後
    經人發現報警，在享溫馨KTV 後方停車場等待員警處理時，
    見享溫馨KTV 之員工丁介明走向停車場，陳怡伶因認丁介明
    為先前毆打其成傷之其中1 人，竟基於傷害他人身體之故意
    ，以右手摑掌丁介明之臉頰2 次，致丁介明受有左臉抓傷0.
    5 ×0.3 公分、下巴紅腫抓傷4 ×4 公分、上唇黏膜破皮0.
    5 ×0.3 公分、下唇黏膜破皮0.8 ×0.3 公分之傷害。
二、案經丁介明訴由高雄市政府警察局鼓山分局報請臺灣高雄地
    方法院檢察署檢察官偵查起訴。
    理  由
一、證據能力部分：
    按被告以外之人於審判外之陳述，雖不符刑事訴訟法第159
    條之1 至第159 條之4 之規定，而經當事人於審判程序同意
    作為證據，法院審酌該言詞陳述或書面陳述作成時之情況，
    認為適當者，亦得為證據，刑事訴訟法第159 條之5 第1 項
    定有明文。本件公訴人、辯護人及被告於本院審判程序時，
    就本判決所引用審判外之言詞或書面陳述，均明示同意有證
    據能力，本院審酌該具有傳聞證據性質之證據，其取得過程
    並無瑕疵，與待證事實具有關聯性，證明力非明顯過低，以
    之作為證據係屬適當，認俱得為證據。
二、實體方面：
    訊據被告固坦承於上揭時、地，遭數人打傷後，在後方停車
    場等待員警處理時，與告訴人丁介明均在場之事實，惟否認
    有何傷害之犯行，辯稱：當時警察要伊指證，伊手舉起來指
    向告訴人，是指認時不小心碰到告訴人的臉，不可能對告訴
    人造成傷害，後來告訴人也與他人扭打，且當時警察在場，
    伊絕對不是故意的云云。經查：
  (一)被告陳怡伶於99年2 月13日5 時10分許，在高雄市鼓山區○
    ○○路359 號享溫馨KTV 內2 樓包廂外走廊遭數人打傷，後
    經人發現報警，在享溫馨KTV 後方停車場等待員警處理時，
    享溫馨KTV 之員工丁介明亦走向停車場，被告陳怡伶認丁介
    明為先前毆打其成傷之其中1 人，以及丁介明受有左臉抓傷
    0.5 ×0.3 公分、下巴紅腫抓傷4 ×4 公分、上唇黏膜破皮
    0.5 ×0.3 公分、下唇黏膜破皮0.8 ×0.3 公分之傷害等情
    ，固為被告所不否認，並經證人即告訴人丁介明、員警李仁
    輝證述大致相符，復有告訴人之阮綜合醫院診斷證明書1 紙
    （警(一)卷第10頁）在卷可按。是此部分之事實，應堪認定。
  (二)本件關於被告係故意朝告訴人臉部為摑掌揮打之動作，及告
    訴人臉部紅腫抓傷、破皮等傷勢確為被告所造成等節，經證
    人即告訴人丁介明於警、偵訊時證稱：當時我在享溫馨KTV
    1 樓大廳領檯接待客人的地方，發現2 樓包廂外面有人打架
    ，而打架的人後來到享溫馨KTV 後面停車場，員警也到場，
    我就到停車場了解狀況，我走到停車場，被告就徒手打我2
    巴掌，我因而還手推她，被告的哥哥陳泳銘就過來把我推倒
    在地，後來是警察扯開制止等語（警(一)卷第2-3 頁；偵(一)卷
    第14頁、第16頁），及於本院審理時證稱：當天我在大廳領
    檯，服務生透過呼叫機回報有人被打，我請服務生不要靠近
    ，請中班主任打給經理，以及請櫃檯打電話報警，我一直在
    1 樓領檯，直到警察到領檯叫我去停車場，我過去停車場，
    被告一看到我就說「你也有份」，就用右手打我的臉1 巴掌
    ，一開始我不知道被告為何要打我，她又動手打我第2 巴掌
    ，我不可能站著白白被打，我就用手推她，然後被告的哥哥
    陳泳銘過來推我，接著警察就把我們拉開，至於警察要調現
    場監視錄影帶，這是經理的權限，後來經理有請廠商調監視
    器畫面等語甚明（本院卷第31-34 頁），與證人即到場處理
    員警李仁輝於99年12月8 日偵訊時證稱：99年2 月13日，我
    與員警莊宗潁執勤時，接到通報說享溫馨KTV 有發生打架事
    件，所以我們直接開車過去，我從後門進去上2 樓梯時，看
    到1 女子血流滿面，有1 男子扶著她，我直覺是她被打，就
    問男子是否有叫救護車，對方表示沒有，所以我打了119 ，
    之後陪同他們2 人下樓走出後門，同時用無線電請求支援，
    我出來後，有1 男子攔著我並表示為何不去找打人的人，我
    一直在注意該血流滿面的女子，現場很混亂，不久我們支援
    的警力到場，後來該血流滿面女子走出來，不知看到誰，就
    朝旁邊的男子打了1 巴掌、並表示你打人也有份，然後該男
    子也有還手，雙方有拉扯，是女子先出手，被打的男子是現
    場的丁介明，他也是享溫馨KTV 的夜班人員等語（偵(一)卷第
    23-24 頁）互核大致相符。且被告於偵訊及本院準備程序均
    供承：當時我離丁介明很近，我手舉起來有推到丁介明的臉
    ，我是用指的，有碰到丁先生的臉等語（偵(一)卷第15頁；本
    院審易字卷第15頁、第18-19 頁）；參以，告訴人於99年2
    月13日案發後前往阮綜合醫院驗傷結果：1.左臉抓傷0.5 ×
    0.3 公分，2.下巴紅腫抓傷4 ×4 公分，3.上唇黏膜破皮0.
    5 ×0.3 公分，4.下唇黏膜破皮0.8 ×0.3 公分等傷勢，有
    該院99年2 月13日所出具之診斷證明書1 紙在卷可按（警(一)
    卷第10頁），是上揭診斷證明書，可即時反應告訴人之傷勢
    ，且觀之告訴人受傷部位在左臉、下巴、嘴唇，果如被告所
    辯係告訴人與他人拉扯扭打，則告訴人其他身體部位豈未有
    任何傷勢？又倘被告僅不小心碰到告訴人臉部，則告訴人之
    臉部豈有紅腫抓傷、破皮之傷勢？顯見告訴人之臉部挫傷確
    係遭被告在上開停車場故意徒手摑掌所致甚明。從而，被告
    前揭所辯，顯係犯後卸責之詞，不足採信。本件事證明確，
    被告摑掌傷害行為與告訴人臉部傷勢之結果間有相當因果關
    係甚明。
  (三)另辯護人以證人丁介明、員警李仁輝所陳有關被告徒手摑掌
    次數1 下或2 下之證述不一等語為被告置辯。惟按證人之證
    言陳述，縱令先後兩歧或未盡相符，仍得本於審理所得心證
    ，就其一部分認為真實予以採取，是證人之供述證據前後雖
    有差異或矛盾，事實審法院非不可本於經驗及論理法則，審
    酌其他情形，作合理之比較，以定其取捨，而就供述證據之
    一部，認為真實者，予以採信，亦非法所不許；又依通常之
    社會生活經驗，一般人在陳述其過往經歷之突發事件時，由
    於個人記憶、認知、理解、表達能力等因素，以及因事發時
    間經過日久，以致日後對同一事件之描述，並無法一字不漏
    鉅細靡遺地重複陳述，甚至記憶模糊或不清，此乃事理所當
    然。本件證人丁介明、員警李仁輝就被告以右手摑掌次數細
    節略有不一，惟2 人所述內容均係被告對告訴人質以亦為圍
    毆之人後，再出手摑掌乙情則自始一致無誤，尚無明顯矛盾
    或不合常情之處。復衡以證人丁介明為本件被害人，其記憶
    內容應較為深刻明確；而員警李仁輝證述案發時停車場狀況
    混亂，且被告摑掌時間短暫，員警未必注意細數被告摑掌次
    數，況本案發時係於99年2 月13日，距同年12月8 日偵訊時
    其所為陳述時間約已相隔約10月，不免因時間經過而對次數
    細節記憶不清，亦為事理之常，縱令其記憶模糊或有誤，要
    不得遽認其前開證述不可採。從而，上開證述細節之歧異並
    不足以影響法院對於本件事實之認定，難僅因證人前後略有
    些微出入之供詞，遽認其等所指證被告傷害之供述全然不可
    採，至為灼然。
  (四)雖證人王思潔於本院審理時證稱：我是被告的員工，一起去
    享溫馨KTV 唱歌，我與被告到停車場時，我只知道她過去指
    認丁介明，其他沒有看清楚等語（本院卷第21頁）；證人陳
    琪華證稱：被告是雇主，當天尾牙去唱歌，我陪同被告到停
    車場時，丁介明應該之後才走過來，被告就指認丁介明，不
    清楚有無碰到丁介明的臉等語（本院卷第23頁）；證人歐佳
    維亦證稱：被告過去伸手要指認時，我看到被告的手沒有碰
    到丁介明的臉等語（本院卷第27頁）；證人即被告之胞兄陳
    泳銘於審理時證稱：當時我在停車場跟警察說話，我沒看到
    被告指認丁介明的時候，我聽到陳琪華說不要再打她了，才
    轉過去看到丁介明對被告還手，我衝過去制止他，我們2 人
    拉扯跌倒在地等語（本院卷第30頁）。證人陳泳銘為被告之
    胞兄，其並未目睹被告指認時情形，而證人王思潔、陳琪華
    、歐佳維係被告之雇員，或稱不清楚被告指認時有無碰到告
    訴人之臉頰，或稱被告指認時未碰到告訴人之臉頰，然均與
    前開被告供陳其指認時有碰到告訴人的臉部一節顯不相符，
    益徵上開證人所述避重就輕，有迴護被告之情，其證言之可
    信性極低，委無足採。本院認被告出手摑掌告訴人成傷之事
    實，已詳述如前，被告之傷害犯行，洵堪認定，應依法論科
    。
三、論罪科刑：
    核被告所為，係犯刑法第277 條第1 項之傷害罪。爰審酌被
    告與告訴人丁介明於本案發生前既不相識，而被告先在KTV
    包廂外走廊遭人打傷後，因主觀上認告訴人丁介明乃毆打其
    成傷之其中1 人，率然出手摑掌丁介明之臉頰成傷，所為固
    屬非是，且犯後未能坦承犯行，迄未能與告訴人達成和解，
    難認有悔意，惟斟酌被告於己身亦受傷，一時衝動而朝告訴
    人臉部為摑掌傷害之犯行，暨考量告訴人所受傷勢非重等一
    切情狀，量處如主文所示之刑，並考量被告之智識程度為專
    科畢業、經濟狀況小康等情形（見警詢筆錄受詢問人欄），
    諭知易科罰金之折算標準，以資懲儆。
據上論斷，應依刑事訴訟法第299 條第1 項前段，刑法第277 條
第1 項、第41條第1 項前段，刑法施行法第1 條之1 ，判決如主
文。
本案經檢察官賴寶合到庭執行職務。
中    華    民    國    100   年    8     月    18    日
                  刑事第十二庭    法  官  王品惠
以上正本證明與原本無異。
如不服本判決應於收受送達後10日內向本院提出上訴書狀，並應
敘述具體理由；如未敘述上訴理由者，應於上訴期間屆滿後20日
內向本院補提理由書（均須按他造當事人之人數附繕本）「切勿
逕送上級法院」。
中    華    民    國    100   年    8     月    18    日
                                  書記官  黃翔彬
附錄本判決論罪法條
中華民國刑法第277 條
（普通傷害罪）
傷害人之身體或健康者，處3 年以下有期徒刑、拘役或1 千元以
下罰金。
犯前項之罪因而致人於死者，處無期徒刑或7 年以上有期徒刑；
致重傷者，處3 年以上10年以下有期徒刑。